【裁判字號】    94,易,2178
【裁判日期】    950308
【裁判案由】    竊盜
【裁判全文】
臺灣臺北地方法院刑事判決              94年度易字第2178號
公  訴  人  臺灣臺北地方法院檢察署檢察官
被      告  乙○○
                    入出境許.
                   （現羈押在臺灣臺北看守所）
上列被告因竊盜案件，經檢察官提起公訴（94年度偵緝字第2021
號），本院判決如下：
    主  文
乙○○竊盜，處有期徒刑肆月，如易科罰金，以佰元折算壹日
。
    事  實
一、乙○○為大陸地區人民，與臺灣地區人民甲○○於民國93年
    9 月17日在大陸福州結婚，嗣於94年2 月19日以團聚為由申
    請入境臺灣獲准後，即與甲○○共同居住在臺北市○○區○
    ○路5 段150 巷409 號2 樓。惟兩人於94年3 月9 日因故發
    生爭吵，乙○○遂萌生離家念頭，然因缺乏生活費用，竟意
    圖為自己不法之所有，而於94年3 月10日（起訴書誤繕12日
    ），在上址家中抽屜竊得甲○○所有之新臺幣（下同）2 萬
    1 千元後，即離家出走。嗣經甲○○返家後發覺，始悉上情
    。
二、案經甲○○訴請臺灣臺北地方法院檢察署檢察官偵查起訴。
    理  由
一、訊據被告乙○○於本院審理時固坦承於前揭時、地取走告訴
    人甲○○所有之2 萬1 千元，惟辯稱：該款項不是偷的；係
    告訴人先前允諾要代其償還積欠友人李雲玉之借款云云。然
    查，被告於偵查中業坦承：「（問：甲○○說妳在94年3 月
    10日在家中竊取他．．的現金，有無此事？）有的，我只有
    拿走2 萬1 千元，因為他趕我走，我沒有錢，我只好拿走他
    放在家中的錢．．因為我沒有地方去，所以身上要有些錢」
    （見94年偵緝字第2021號卷94年11月20日、12月7 日訊問筆
    錄）等情無諱；嗣於本院調查是否羈押時復陳稱：「（問：
    有無偷妳先生的錢？）我因為要生活，要跟他拿一點錢，因
    為我跟我先生吵架，所以我沒有跟他講，我拿2 萬1 千元」
    （94年度聲羈字第356 號卷）在卷，而全未提及有何告訴人
    允諾要代其償還欠款之情；其至本院審理時始以上揭辯詞否
    認竊盜犯行，自難遽採。況告訴人甲○○於本院準備程序時
    業陳述：「（問：當時被告來臺灣時，她說有欠朋友2 萬元
    ，你有無答應要給被告2 萬元還給她朋友？）我沒有答應，
    那個錢是她以前就欠了，我沒有要幫她還」（見95年1 月6
    日筆錄）等語明確，本院另並衡量被告於本院審理時自承：
    「（問：妳來臺後有無匯款去大陸？）沒有。（問：妳2 萬
    元後來如何處理？）7 千元買手機，當時也有花一點，供平
    常生活費用」（見95年2 月22日審判筆錄），顯然並無以該
    款項償還其前此積欠款項之情事，綜合判斷，因認被告事後
    翻異前詞，辯稱所取告訴人所有之2 萬1 千元係告訴人所承
    諾之款項云云，殊無可採。
二、核被告所為，係犯刑法第三百二十條第一項竊盜罪。爰審酌
    被告係大陸人士，因夫妻失和離家出走，缺錢花用始為本件
    犯行，惟所取款項尚非甚鉅、犯後態度亦尚良好等一切情狀
    ，量處如主文所示之刑，並諭知易科罰金之折算標準。
三、公訴意旨指訴被告除竊取告訴人所有上揭2 萬1 千元外，另
    竊取告訴人所有放置於西裝口袋及行李箱內之20萬4 千元；
    並提出告訴人94年1 月4 日中國信託商業銀行（下稱：中國
    信託）提款憑證為據。然查，被告係於94年2 月19日始入境
    臺灣地區，有入出境端末查詢報表附在94年偵字第9955號卷
    可稽；也即，其入境臺灣之時，距告訴人同年1 月4 日提領
    20萬元款項，已近1 月半餘，該款項是否仍然存在，顯非無
    疑。本院再審酌告訴人於本院準備程序時所陳：「我從中國
    信託領了20萬元，我把其中10萬元拿去還汽車貸款，剩下10
    萬元我放在我的旅行袋裡。其他12萬5 千元是我開計程車賺
    回來的，是我開車約10個月賺回來的錢」（見95年1 月6 日
    筆錄）苟屬實在，其斯時之現金總數約在32萬5 千元（即含
    中國信託所提20萬元、及駕車10個月所得款項12萬5 千元）
    甚明。而經本院向告訴人所陳其貸款銀行即日盛國際商業銀
    行（下稱：日盛銀行）板橋分行函調閱貸款繳納資料，告訴
    人於自中國信託提領上開20萬元款項之次日（即93年1 月5
    日），即曾償還本金21萬5 千3 百99元，有該行95年1 月18
    日日盛銀板字第95017 號函所附放款帳務明細資料查詢可稽
    ；另其於94年2 月15日（即被告入境前4 日），復曾以現金
    存入10萬元，直至同年3 月14日（即被告已離家後）始再以
    現金支出10萬元，亦有合作金庫銀行永吉分行95年2 月7 日
    合金吉存字第0950000371號函所附分戶交易明細表足按；而
    以上揭數額與告訴人所述其斯時之現金總數32萬5 千元相減
    ，所餘現金僅約1 萬元。再者，除上開2 筆交易外，告訴人
    在上述93年1 月4 日中國信託提款後至同年3 月10日被告離
    家期間，並無任何其他交易記錄，復有日盛銀行松南分行95
    年1 月19日函、臺北富邦銀行莊敬分行同月18日函、玉山銀
    行信用卡事業處同月20日函、寶華商業銀行同月23日函、中
    華郵政股份有限公司同月24日函、臺灣土地銀行同月25日函
    、大眾銀行仁愛簡易型分行同月26日函、臺灣土地銀行東臺
    北分行同月27日函可佐，足認告訴人並無其他款項收入，是
    以上述所餘現金約1 萬元，縱再加計告訴人所陳其每月開車
    所得約1 萬2 千5 百元，亦共約2 萬2 千5 百元上下，始屬
    合理。此外，告訴人於本院準備程序時所陳：「被告的朋友
    李雲玉及另一個我不知名字人，12月29日晚上7 點至8 點間
    打我家裡的電話00000000給我，說被告已經有匯錢20萬元回
    大陸老家，所欠的錢也還了」（見同上筆錄）一情，經本院
    向中華電信股份有限公司調取該話機94年12月28日至同月29
    日通話紀錄，亦未見有何來自大陸地區之通話紀錄，足見告
    訴人此部分指訴顯有瑕疵，難認與事實相符，此外，復查無
    其他積極證據足證被告確有竊取告訴人另筆20萬4 千元現金
    之犯行，惟此部分事實與前揭犯罪事實具有實質上一罪之關
    係，爰不另為無罪之諭知，附此敘明。
據上論斷，應依刑事訴訟法第二百九十九條第一項前段，刑法第
三百二十條第一項、第四十一條第一項前段，罰金罰鍰提高標準
條例第一條前段、第二條，判決如主文。
本案經檢察官孟令士到庭執行職務。
中    華    民    國    95    年    3     月    8     日
                          刑事第三庭
                              審判長法  官  林恆吉
                                    法  官  游士珺
                                    法  官  王幸華
上正本證明與原本無異。
如不服本判決，應於判決送達後10日內向本院提出上訴狀（應抄
附繕本）。告訴人或被害人如對於本判決不服者，應具備理由請
求檢察官上訴，其上訴期間之計算係以檢察官收受判決正本之日
期為準。
                                    書記官  陳泰寧
中    華    民    國    95    年    3     月    8     日
附論罪科刑依據法條：
中華民國刑法第320條
(普通竊盜罪、竊佔罪)
意圖為自己或第三人不法之所有，而竊取他人之動產者，為竊盜
罪，處 5 年以下有期徒刑、拘役或 500 元以下罰金。
意圖為自己或第三人不法之利益，而竊佔他人之不動產者，依前
項之規定處斷。
前二項之未遂犯罰之。


司法院資訊處製作；財團法人民間司法改革基金會備份。
